臺灣高等法院高雄分院刑事判決　　　　　　　　　九十三年度上訴字第一一五號
　　上　訴　人　臺灣高雄地方法院檢察署檢察官
　　被　　　告　丁○○
右上訴人因被告搶奪案件，不服臺灣高雄地方法院九十三年度訴字第一一六八號中華
民國九十三年九月二十二日第一審判決（起訴案號：臺灣高雄地方法院檢察署九十三
年度偵字第六五二五、七○四三、七二四六號；移送原審併辦案號：同署九十三年度
偵字第一二五三二號），提起上訴，本院判決如左：
      主  文
原判決撤銷。
丁○○共同連續意圖為自己不法之所有，而搶奪他人之動產，累犯，處有期徒刑貳年
。
      事  實
一、丁○○於民國八十九年間因搶奪案件，經台灣高雄地方法院八十九年度訴緝字第
    一０五號判決判處有期徒刑一年六月，復由本院以八十九年度上訴字一三九六號
    判決駁回被告上訴確定在案；又於九十年間因違反毒品危害防制條例案件，經台
    灣高雄地方法院九十年度訴字第四一一號判決判處有期徒刑一年二月確定，上開
    二罪復經台灣高雄地方法院定應執行刑為有期徒刑二年六月，於九十二年一月三
    十一日縮短刑期假釋出監，嗣於同年八月二十三日因假釋期滿未經撤銷而視為執
    行完畢。詎猶不知悛悔，竟分別與綽號「滷蛋」年籍姓名不詳之成年男子（以下
    稱「滷蛋」）、全聲輝及陳輔群（全聲輝、陳輔群二人前經原審法院另行審結）
    等人，共同基於意圖為自己不法所有之犯意聯絡，連續於：(一)九十三年一月十五
    日三時許，由「滷蛋」騎乘不詳車號之機車搭載丁○○，行經高雄市○○區○○
    路與同慶路口，因見戊○○所有、暫停放於上址之車牌號碼ＹＴＩ—九九六號輕
    型機車電門上插有鑰匙未予拔出，遂由丁○○下車，趁戊○○不及抗拒之際，遽
    然搶奪該輕型機車得手後騎乘逃逸，該機車置物箱內並有戊○○之皮包一只、新
    台幣（以下同）六千元、ＺＯ—五八六三汽車行照與上開輕型機車行照各一份，
    及內置0000000000號門號ＳＩＭ之行動電話（序號：0000000
    00000000號）一具等物品；(二)同年二月十五日十七時三十分許，由全聲
    輝騎乘車牌號碼ＪＢＡ─四八三號之重型機車搭載丁○○，因見乙○○手提皮包
    一只且單獨步行，遂依丁○○之指示尾隨其後，俟至高雄縣大寮鄉○○村○○街
    八十九巷口處，即由丁○○下車而乘乙○○不及抗拒、防備之際，徒手自後方奪
    取乙○○所有之手提包一只（內有
    五百元），得手後旋由全聲輝負責接應，二人相偕迅速騎乘前開機車而逃逸；(三)
    九十三年三月三十一日十一時許，由陳輔群騎乘陳顏美麗（即陳輔群之母，已死
    亡）所有、車牌號碼ＸＱＩ─五０八之重型機車搭載丁○○，行經高雄縣鳳山市
    ○○路二三０巷六號前，見甲○○手抱小孩而步行，陳輔群遂騎乘機車尾隨其後
    ，乘甲○○不備之際，由丁○○自後面下手奪取甲○○掛於頸部之白金項鍊一條
    ，得手後即刻騎乘機車逃離現場。丁○○隨後持上開搶得之白金項鍊，前往設於
    高雄市○鎮區○○街四號之「利順銀樓」，以一萬一千五百元之代價售予不知情
    之洪閨秀（另經臺灣高雄地方法院檢察署檢察官為不起訴處分），所得款項均由
    丁○○與陳輔群朋分花用。嗣因案外人即目擊者林武義提供陳輔群、丁○○二人
    所騎乘之上開重型機車車牌號碼，遂先後於同年四月一日、五月二日為警循線查
    獲，而查悉上情。
二、案經高雄縣政府警察局林園分局、鳳山分局報請臺灣高雄地方法院檢察署檢察官
    分別偵查起訴暨高雄市政府警察局苓雅分局報請臺灣高雄地方法院檢察署檢察官
    移送原審法併案審理。
      理  由
一、右揭事實，業據被告丁○○於原審審理及本院審理中坦承不諱，核與同案被告全
    聲輝、陳輔群二人於原審審理中、證人洪閨秀於檢察官偵查中供述情節相符，並
    經被害人乙○○、甲○○及戊○○等分別於警詢及偵查中指訴綦詳，亦據證人林
    武義於警詢中證述屬實，按證人全聲輝、陳輔群、洪閨秀、乙○○、甲○○、戊○○、林武義等人上開之證言雖屬審判外之陳述，但被告對上開證言並未於言詞
    辯論終結前聲明異議，依刑事訴訟法第一百五十九條之五第二項之規定，自得為
    證據。此外復有犯案用機車照片共七紙（ＪＢＡ─四八三、ＸＱＩ─五０八）、
    甲○○失竊項鍊照片暨贓物認領保管收據各一紙、ＸＱＩ─五０八車籍作業系統
    查詢認可資料、扣押物品目錄表、高雄市政府警察局鳳山分局新甲派出所受理刑
    事案件報案三聯單、0000000000號行動電話雙向通聯紀錄各一份在卷
    可稽，足徵被告之自白確與事實相符，堪以信實。職是，本件事證明確，被告犯
    行洵堪認定，應予依法論科。至搶奪被害人戊○○機車部分，被告於原審審理中
    雖自承：「當天是滷蛋騎機車載我，騎到被害人機車前面將其攔住，就把機車搶
    走。」，復於本院審理中自承：「：：：只有要求被害人下車，而將機車騎走」
    等語，惟依被害人戊○○於警詢中所述，係：「於九十三年一月十五日三時左右
    ，在高雄市○○區○○里○○路與同慶路口，我輕機車ＹＴＩ－９９６停放和平
    路口與同慶路口，機車鑰匙插在機車上，我皮包放置機車置物箱內，突遭二名歹
    徒共騎乘一部重機車，車號不詳，廠牌豪邁，由後座者跳下車騎走我機車。」云
    云，即陳述其機車係停放路邊，於其未及防備之際，為被告騎走，此部分被告之
    供述核與被害人之指訴不符，本院又查無其他確切證據足資證明被告於原審審理
    及本院審理中之陳述與事實相符，自應以較有利於被告之被害人警詢筆錄為此部
    分認定之依據，併予敘明。
二、核被告丁○○所為，係犯刑法第三百二十五條第一項之搶奪罪。被告分別與「滷
    蛋」、全聲輝及陳輔群等就上開搶奪犯行，彼此有犯意聯絡及行為分擔，均為共
    同正犯。又被告連續三次搶奪犯行，時間緊接，所犯構成要件相同，顯係基於概
    括犯意反覆為之，應依連續犯之規定論以一罪。又被告前因搶奪、毒品危害防制
    條例等案件，分別經判處有期徒刑一年六月、有期徒刑一年二月確定，上開二罪
    復經原審法院裁定應執行有期徒刑二年六月，甫於九十二年一月三十一日縮短刑
    期假釋出監，嗣於同年八月二十三日因假釋期滿未經撤銷而視為執行完畢等情，
    有臺灣高雄地方法院被告院內索引卡紀錄表及臺灣高等法院被告全國前案紀錄表
    各一份在卷足憑，被告於有期徒刑執行完畢後，五年以內再犯本件法定刑為有期
    徒刑以上之罪，為累犯，應依刑法第四十七條之規定加重其刑。移送併辦部分之
    犯行即臺灣高雄地方法院檢察署九十三年度偵字第一二五三二號部分，雖未據公
    訴人起訴，然與前揭已起訴部分有連續犯之裁判上一罪關係，為起訴效力所及，
    本院自應一併審理。
三、原審據以論罪科刑，固非無見。惟查被告前因搶奪罪，經本院判處有期徒刑一年
    六月確定並已執行完畢，乃竟再連續搶奪三次，足見其並無悔改之意，惡性非輕
    。原判決僅量處有期徒刑一年二月，尚嫌過輕。檢察官上訴意旨，執此指摘原判
    決不當，為有理由。自應由本院將原判決撤銷改判。爰審酌被告年輕力壯、四肢
    健全，竟不思正當工作以獲取報酬，反動輒以騎乘機車方式搶奪被害人之財物，
    已然嚴重影響被害人之人身安全，且受害者均為女性，及被告所為對社會秩序所
    造成之危害、所犯次數，並衡諸被告犯後尚能坦承犯行，態度良好等一切情狀，
    量處如主文第二項所示之刑。
據上論結，應依刑事訴訟法第三百六十九條第一項前段、第三百六十四條、第二百九
十九條第一項前段，刑法第二十八條、第三百二十五條第一項、第五十六條、第四十
七條，判決如主文。
本案經檢察官丙○○到庭執行職務。
中      華      民      國    九十三    年    十二      月      九      日
                              臺灣高等法院高雄分院刑事第九庭
                                  審判長法官  張明松
                                        法官  郭玫利
                                        法官  任森銓
右正本證明與原本無異。
如不服本判決應於收受本判決後十日內向本院提出上訴書狀，其未述上訴理由者，
並得於提起上訴後十日內向本院補提理由書狀（均須按他造當事人之人數附繕本)「
切勿逕送上級法院」。
                                      書記官  蘇恒仁
中      華      民      國    九十三    年    十二      月      九      日
附錄：本判決論罪科刑法條：
中華民國刑法第三百二十五條（普通搶奪罪）
意圖為自己或第三人不法之所有，而搶奪他人之動產者，處六月以上五年
以下有期徒刑。
因而致人於死者，處無期徒刑或七年以上有期徒刑，致重傷者，處三年以
上十年以下有期徒刑。
第一項之未遂犯罰之。
